【裁判字號】    99,交抗,49
【裁判日期】    990112
【裁判案由】    聲明異議
【裁判全文】
臺灣高等法院臺中分院刑事裁定          99年度交抗字第49號
抗  告  人
即受處分人  甲○○
上列抗告人因聲明異議案件，不服臺灣彰化地方法院中華民國98
年11月30日裁定（98年度交聲更字第803、808、809 號），提起
抗告，本院裁定如下：
    主  文
抗告駁回。
    理  由
一、抗告人即受處分人甲○○（下稱抗告人）抗告意旨略以：抗
    告人戶籍於彰化縣和美鎮○○里○○路19巷9號，結果送至
    中市○區○○路370之2號7樓，且無人簽收，謹以郵局回條
    為證明文件，與事實不符，令人難以心服。又台中市警察局
    第一分局何以認定被告居台中市，與事實不符等語。
二、原審裁定意旨略以：原處分機關以抗告人因於裁決書所載時
    點有「使用註銷之牌照行駛」之違規行為時，經原處分機關
    裁決，並分別於民國（下同）95年3月21日、95年3月21日、
    95年3月1日向臺中市○區○○里○○路370之2號7樓為送達
    ，然因未獲會晤抗告人本人，亦無受領文書之同居人、受雇
    人或應受送達處所接受郵件人員，而將裁決書寄存於「台中
    英才郵局」，有交通部公路總局臺中區監理所彰化監理站送
    達證書4件在卷可憑，足見本件已向抗告人為合法之送達無
    誤。茲抗告人遲至98年5月21日始向原處分機關提出聲明異
    議狀，經審閱交通部公路總局臺中區監理所彰化監理站98年
    5月26日中監彰字第0980012809號函暨所附之聲明異議狀屬
    實，是抗告人聲明異議顯已逾20日之異議期間。從而，依照
    前開法條規定及說明，本件抗告人逾期始聲明異議，且屬不
    得補正，依法自應予以駁回。
三、按處理違反道路交通管理事件，有關文書送達之程序，依行
    政程序法之規定，違反道路交通管理事件統一裁罰基準及處
    理細則第5 條定有明文。又送達，於應受送達人之住居所、
    事務所或營業所為之；於應送達處所不獲會晤應受送達人時
    ，得將文書付與有辨別事理能力之同居人、受僱人或應送達
    處所之接收郵件人員；應受送達人或其同居人、受僱人、接
    收郵件人員無正當理由拒絕收領文書時，得將文書留置於應
    送達處所，以為送達；送達，不能依前 2條規定為之者，得
    將文書寄存送達地之地方自治或警察機關，並作送達通知書
    2份，1份黏貼於應受送達人住居所、事務所、營業所或其就
    業處所門首，另 1份交由鄰居轉交或置於該送達處所信箱或
    其他適當位置，以為送達。前項情形，由郵政機關為送達者
    ，得將文書寄存於送達地之郵政機關，行政程序法第72條第
    1項前段、第73條第1項、第3項、第74條第1項、第 2項分別
    有所規定。次按行政程序法第74條所為之寄存送達，無論應
    受送達人實際上於何時受領文書，均以寄存之日，視為收受
    送達之日，而發生送達之效力（最高行政法院97年度裁字第
    3708號裁定參照）。經查，抗告人於88年9月6日之前，原係
    設籍於臺中市○區○○里○○路370之2號7樓，嗣於88年9月
    7日戶籍遷至彰化縣和美鎮○○里○○路19巷9號，後至97年
    11月4日其戶籍才又遷至台中縣梧棲鎮○○里居○街60巷6號
    3樓（L8），此有彰化縣和美鎮戶政事務所98年8月6日彰和
    戶字第0980002414號函及臺中市西區戶政事務所98年8月19
    日中市西戶字第0980004057號函以及隨函檢送之戶籍謄本在
    卷可稽。又抗告人雖於88年9月7日將其戶籍遷移至彰化縣和
    美鎮○○里○○路19巷9號，惟其於95年1月至95年5月間，
    仍實際居住於其原戶籍地即臺中市○區○○里○○路370之2
    號7樓乙節，此亦有臺中市警察局第一分局98年11月4日中分
    一偵字第0980032876號函及隨函檢附之查訪記錄表附卷可憑
    。是原處分機關既將上開舉發違反道路交通管理事件裁決書
    先後於95年3月21日、95年3月21日、95年3月1日，委由郵政
    機關向抗告人之住所地「臺中市○區○○里○○路370之2號
    7樓」為送達，然因未獲會晤抗告人本人，亦無受領文書之
    同居人、受雇人或應受送達處所接受郵件人員，而將裁決書
    寄存於「台中英才郵局」，並作成送達通知書2份，1份黏貼
    於應受送達人住居所、事務所、營業所或其就業處所門首，
    1份置於該受送達處所信箱或其他適當位置，以寄存送達方
    式送達予抗告人，應屬合法，且自送達之日發生效力，郵政
    機關之投遞人員對上開抗告人所為本件寄存送達之程序，既
    已符合前揭行政程序法關於寄存送達程序之規定，則自已發
    生文書送達之法律效果，原裁定經核無不合，抗告人仍執前
    詞指摘原裁定此部分不當，為無理由，應駁回其抗告。
四、據上論結，應依道路交通案件處理辦法第26條，刑事訴訟法
    第412條，裁定如主文。
中    華    民    國    99    年    1     月    12    日
            刑事第七庭   審判長法  官 林  榮  龍
                               法  官 李  秋  娟
                               法  官 江  錫  麟
以上正本證明與原本無異。
不得再抗告。
                               書記官 鄧  智  惠
中    華    民    國    99    年    1     月    13    日


司法院資訊處製作；財團法人民間司法改革基金會備份。
